臺灣士林地方法院交通事件裁定　　　　　　　　　　　九十一年度交聲字第四五號
　　原處分機關　臺北巿交通事件裁決所
　　異　議　人
　　即受處分人　甲○○
右列受處分人因違反道路交通管理處罰條例案件，對於臺北市交通事件裁決所九十年
十一月十九日所為之處分（原處分案號：北市裁三字第裁二二─ＡＢＷ六五九九一二
號），聲明異議，本院裁定如左：
    主  文
原處分就甲○○領有號牌而未懸掛之處分撤銷。
甲○○不罰。
    理  由
一原處分意旨略以：異議人即受處分人甲○○於民國九十年九月十四日十四時三十分
  許，駕駛車牌號碼ＤＶ─九五六五號自用小客車，在臺北市○○路○段一九０巷口
  ，經台北市政府警察局內湖分局警員舉發未懸掛前後號牌，爰依道路交通管理處罰
  條例第十二條第一項第七款之規定，裁處罰鍰新臺幣三千六百元。
二本件受處分人即異議人異議意旨略以：伊當時係因車牌受損，伊父親囑伊將車牌拆
  下，欲託業務員持往監理所換發新牌照，並無已領有號牌而未懸掛之違規事實，警
  察舉發違規，確屬失當等語  。
三按汽車有左列情形之一者，處汽車所有人新臺幣三千六百元以上七千二百元以下罰
  鍰，並禁止其行駛：已領有號牌而未懸掛或不依指定位置懸掛者。道路交通管理處
  罰條例第十二條第一項第七款定有明文。
四經查：本件異議人即受處分人辯稱其於九十年九月十四日十四時三十分許，其於車
  牌號碼ＤＶ─九五六五號自用小客車上，因該車牌毀損，而將車牌拆下，欲持往監
  理站換發牌照等情，業據證人即受處分人之父謝棋戎到庭證稱：「（問：詳述被處
  罰之經過？）當天我把車子開到南湖國小前面停下來，我要換車牌，我上去公司，
  再下來時就被開罰單了」等語在卷（參見本院九十一年一月二十二日訊問筆錄），
  且異議人當天所駕車子係漢馨企業有限公司所有，該公司於九十年九月十四日有委
  託他人至台北市政府監理處換發新車牌號八Ｃ─七二一八號，亦有監理處自行收納
  款項收據影本及代辦收據影本各乙紙在卷可稽，參以證人即舉發之員警景文正到庭
  證稱「（問：請說明當時情形？）我們看到她的車子停在那邊，她的人在現場，她
  的車子還在發動中，停在紅線上，我們盤查，剛開始謝小姐不提出證件，後來她才
  說她要換車牌，她沒有說車子不是她開的」等語，足認受處分人當天亦有告訴警員
  係因要換發牌照，且受處分人事後亦託人將舊車牌持往監理所換發新牌等情屬實，
  是受處分人固有未懸掛車牌之情事，惟其係因將車牌拆下以利換發新牌之情事，且
  受處分人當天亦係恰巧停車於該處等候其父親拿取舊車牌送繳，是難認其屬已領有
  號牌而未懸掛或不依指定位置懸掛之情形，原處分未予詳查，遽予裁罰，尚有未洽
  ，本件異議為有理由，原處分關於領有號牌而未懸掛之處分應予撤銷，另為異議人
  不罰之裁定。
據上論斷，應依道路交通案件處理辦法第二十條，裁定如主文。
中      華      民      國    九十一    年      三      月     二十     日
                              臺灣士林地方法院交通法庭
                                  法  官  王  俊  雄
右正本證明與原本無異。
如不服本裁定，應於裁定送達後五日內，向本院提出抗告狀。
                                  書記官  陳  鳳  嬌
中      華      民      國    九十一    年      三      月    二十五    日
